臺灣桃園地方法院民事裁定
110年度亡字第109號
聲  請  人  臺灣桃園地方檢察署



相  對  人  唐春發    失蹤前籍設：桃園市○○區○○路0000                                   號
上列聲請人聲請對失蹤人朱地為死亡宣告事件，本院裁定如下：
    主      文
准對失蹤人唐春發（男，民國0年0月0日生，籍設桃園市○○區○○
路0000號，身分證統一編號：Z000000000號）為宣告死亡之公示
催告。
聲請人應於收受本裁定之日起二十日內，將本裁定登載於公報、
新聞紙或其他相類之傳播工具。
該失蹤人應於本公示催告最後揭示於法院公告處、資訊網路及其
他適當處所之翌日起參個月內，向本院陳報現尚生存，如不陳報
，本院將宣告其為死亡。
無論何人，凡知該失蹤人之生死者，均應於上開期間內，將其所
知之事實，陳報本院。
    理      由
一、按失蹤人失蹤滿七年後，法院得因利害關係人或檢察官之聲
    請，為死亡之宣告。失蹤人為八十歲以上者，得於失蹤滿三
    年後，為死亡之宣告，民法第8條第1項、第2項分別定有明
    文。按法院准許宣告死亡之聲請者，應公示催告。公示催告
    ，應記載下列各款事項：一、失蹤人應於期間內陳報其生存
    ，如不陳報，即應受死亡之宣告。二、凡知失蹤人之生死者
    ，應於期間內將其所知陳報法院，家事事件法第156條第1項
    第1款及第2款分別定有明文。宣告死亡之公示催告應公告之
    ；公告應揭示於法院公告處、資訊網路及其他適當處所，法
    院認為必要時，並得命登載於公報或新聞紙，或用其他方法
    公告之；陳報期間，自揭示之日起，應有六個月以上，亦有
    家事事件法第156條第3項準用第130條第3項至第5項，但失
    蹤人滿百歲者，其陳報期間，得定為自揭示之日起二個月以
    上規定可參。
二、聲請人臺灣桃園地方檢察署檢察官聲請意旨略以：失蹤人唐
    春發出生於民國0年0月0日，如尚生存，現年已108歲，設籍
    在桃園市○○區○○路0000號（國軍退除役官兵辅導委員會桃園
    榮譽國民之家，下稱桃園榮民之家），失蹤人自68年2月16
    日即經國軍退除役官兵輔導委員會以死亡為由核定停發公費
    就養給與，復經本署函詢桃園榮民之家，可知失蹤人個人資
    料固註記為死亡，惟經桃園榮民之家查明後，係為早年資料
    誤植，並無法確認其死亡，亦無相關死亡證明，因早年資料
    不全，未有相關就醫證明可提供，再因其行方不明，桃園○○
    ○○○○○○○於100年11月9日即向桃園市政府警察局八德分局（
    下稱八德分局）通報，由八德分局受理登記為失蹤人口，迄
    今仍未尋獲已逾3年，為此聲請對失蹤人為死亡宣告等語。
三、經查，聲請人主張之前揭事實，業據提出與其所述相符之桃
    園榮民之家110年8月17日桃榮輔字第1100005057號函、八德
    分局109年9月15日德警分防字第1090029924號函文暨失蹤人
    口系統資料報表、失蹤人入出境資訊查詢、失蹤人個人戶籍
    資料查詢結果、除戶資料、己身一親等資料查詢結果、全國
    刑案資料查註表、完整矯正簡表及健保資訊連結作業查詢紀
    錄等為證，依上開查詢資料顯示，相對人無任何入出境紀錄
    ，目前相對人亦未在監，也未接受任何單位之安置，相對人
    前於100年11月9日經桃園○○○○○○○○○通報為失蹤人口後，確
    實迄今仍生死不明，尚未尋獲，堪認聲請人之上開主張為真
    實。
四、綜上，相對人於100年11月9日失蹤時為97歲，失蹤迄今既已
    逾3年，聲請人聲請對相對人為死亡宣告前之公示催告，於
    法有據，自應准許。本件既經准許對相對人為死亡宣告之公
    示催告，本院自應依上揭規定，將本公示催告揭示於法院公
    告處、資訊網路及其他適當處所，並命聲請人於收受本裁定
    之日起20日內，將本裁定登載於公報、新聞紙或其他相類之
    傳播工具，暨定陳報期間為3個月，爰裁定如主文所示。
五、依家事事件法第156條第3項、第130條第3項、第4項，裁定
    如主文。
中　　華　　民　　國　　111 　年　　2 　　月　　25　　日
                   家事法庭     法  官　謝伊婷
以上正本係照原本作成。
如對本裁定抗告須於裁定送達後10日內向本院提出抗告狀。
中　　華　　民　　國　　111 　年　　2 　　月　　25　　日
                                書記官　温菀淳